【裁判字號】    95,易,138
【裁判日期】    950210
【裁判案由】    詐欺
【裁判全文】
臺灣臺中地方法院刑事判決               95年度易字第138號
公  訴  人  臺灣臺中地方法院檢察署檢察官
被      告  乙○○
                    （現於臺灣臺中監獄臺中分監執行中）
上列被告因詐欺案件，經檢察官提起公訴（九十四年度偵字第一
七一八一號），本院合議庭裁定由受命法官獨任進行簡式審判程
序，判決如下：
    主           文
乙○○幫助意圖為自己不法之所有，以詐術使人將本人之物交付
，處有期徒刑伍月，如易科罰金，以參佰元折算壹日。
    犯罪事實及理由
一、乙○○得預見其所有，於民國九十一年八月七日在中華郵政
    股份有限公司臺中英才郵局（下稱臺中英才郵局）開戶，帳
    號為0000000-0000000號帳戶之存簿及提款卡如交付他人，
    他人將藉所蒐集之上開帳戶存簿及提款卡以遂行財產上犯罪
    之目的，竟仍不顧他人可能遭受財產上損害之危險，而基於
    幫助他人犯詐欺取財罪之不確定故意，於九十四年六月二十
    日至九十四年七月七日間之某日，在臺中英才郵局門口，以
    新台幣（下同）二千元之代價，將上開帳戶之存簿及提款卡
    出租交予自稱「藍森岳」之成年男子（未據起訴，該人是否
    即為卷附本院依法務部戶役政連結作業系統查詢所得之藍森
    岳，宜由檢察官查明後另行依法處理），並告知提款卡密碼
    ，而容許「藍森岳」藉其郵局帳戶存簿及提款卡以遂行詐欺
    取財犯罪。嗣「藍森岳」基於詐欺取財之犯意，於九十四年
    七月七日上午十時許，以電話向甲○○佯稱其中國信託信用
    卡費用未繳，須立刻到提款機轉帳繳款否則會被停卡云云，
    使甲○○陷於錯誤，而依對方指示操作提款機，因此分七次
    將其帳戶內之十一萬一千二百三十六元轉入前述乙○○之帳
    戶，致受有損害。
二、上開犯罪事實，業據被告乙○○於本院審理時坦承不諱，核
    與被害人甲○○指述受騙匯款情節相符，並有甲○○提出之
    自動櫃員機交易紀錄七紙、被告之臺中英才郵局帳戶客戶歷
    史交易清單一份在卷可稽，足見被告自白與事實相符。本件
    事證明確，被告犯行堪以認定。
三、
  (一)查「藍森岳」意圖為自己不法之所有，基於詐欺取財之犯意
    ，以詐術騙取甲○○之金錢，所為係犯刑法第三百三十九條
    第一項之詐欺取財罪。
  (二)被告得預見「藍森岳」租用其郵局帳戶，係為遂行財產上犯
    罪之目的，猶基於幫助詐欺取財之不確定故意，提供自己帳
    戶作為詐騙匯款專戶使用，核其所為，則係犯刑法第三十條
    第一項前段、第三百三十九條第一項之幫助詐欺取財罪。
  (三)被告以幫助他人犯罪之意思，參與犯罪構成要件以外之行為
    ，為從犯，爰依刑法第三十條第二項規定，按正犯之刑減輕
    其刑。
  (四)爰審酌被告貪圖不法利益，提供金融帳戶予他人犯罪使用，
    使犯罪難以查緝，無異助長不法，因其行為致甲○○損失十
    餘萬元，其犯罪對被害人財產及社會金融交易秩序所生危害
    非淺，於偵查中矢口否認犯行，辯稱存簿遺失云云，惟念其
    於本院審理時終能坦承罪行，足見尚非全無悔意等一切情狀
    ，量處如主文所示之刑，並諭知易科罰金之折算標準。
據上論斷，應依刑事訴訟法第二百七十三條之一第一項、第二百
九十九條第一項前段，刑法第三十條第一項、第三百三十九條第
一項、第三十條第二項、第四十一條第一項前段，罰金罰鍰提高
標準條例第一條前段、第二條，判決如主文。
中    華    民    國    95    年    2     月    10    日
                  刑事第十二庭  法  官  羅智文
上正本證明與原本無異。
如不服本判決，應於送達後十日內向本院提出上訴狀（須附繕
本），上訴於臺灣高等法院臺中分院。
                                書記官  孫立文
中    華    民    國    95    年    2     月    10    日
附錄本案論罪科刑法條
刑法第三十條
幫助他人犯罪者，為從犯。雖他人不知幫助之情者，亦同。
從犯之處罰，得按正犯之刑減輕之。
刑法第三百三十九條第一項
意圖為自己或第三人不法之所有，以詐術使人將本人或第三人之
物交付者，處五年以下有期徒刑、拘役或科或併科一千元以下罰
金。


司法院資訊處製作；財團法人民間司法改革基金會備份。
